臺灣高等法院臺中分院民事裁定
110年度重上字第156號
上  訴  人  廖翊蓁  

上列上訴人因與被上訴人佰郡建設有限公司、林永森間確認買賣
契約存在等事件，對於中華民國110年11月9日本院110年度重上
字第156號所為判決不服，提起上訴，本院裁定如下：
    主  文
上訴人應於收受本裁定正本 7日內，補正委任律師或具律師資格
之關係人為訴訟代理人之委任書，並繳納三審訴訟裁判費共新臺
幣9萬8,025元，如逾期不補正，即駁回其上訴。
    理  由
一、按對於第二審判決上訴，應徵收裁判費，又以一訴主張數項
    標的者，其價額合併計算之。但所主張之數項標的互相競合
    或應為選擇者，其訴訟標的價額，應依其中價額最高者之，
    民事訴訟法第77之12、77之2第1項、77之16定有明文。並依
    同法第466條之1第1項、第2項規定，應委任律師或具律師資
    格之關係人為其代理人，此為必須具備之程式。當事人提起
    第三審上訴，未依上開規定繳納裁判費或委任律師或具律師
    資格之關係人為其代理人者，原第二審法院應定期間命其補
    正，如不於期間內補正，依同法第481條準用第442條第2項
    規定，應以裁定駁回之。
二、本件上訴人對本院第二審判決，提起上訴。經查，上訴人之
    先位聲明為：㈠確認上訴人與被上訴人林永森於106年12月13
    日簽訂之土地買賣契約存在，㈡確認上訴人與被上訴人佰郡
    建設有限公司(下稱佰郡公司)於106年12月13日簽訂之房屋
    買賣契約存在，㈢被上訴人林永森應將坐落彰化縣○○鎮○○段0
    ○000地號土地交付並移轉45分之1所有權予上訴人，㈣被上訴
    人佰郡公司應將彰化縣○○鎮○○段000○號建物交付並移轉所有
    權予上訴人。備位聲明：㈠被上訴人佰郡公司應再給付上訴
    人新台幣(下同)38萬9,655元，㈡被上訴人林永森應再給付上
    訴人41萬4,395元。茲系爭房地買賣價金共650萬元【計算式
    :土地價金335萬元＋房屋價金315萬元＝650萬元】，則先位聲
    明之訴訟標的金額為650萬元，高於備位請求之金額80萬4,0
    50元【計算式:38萬9,655＋41萬4,395＝80萬4,050】。故本件
    訴訟標的金額為650萬元，應徵收第三審裁判費9萬8,025元
    。另上訴人亦未依規定提出委任律師或具律師資格之關係人
    為訴訟代理人之委任狀。爰依上開規定，限上訴人於收受本
    裁定正本7日內，如數逕向本院補繳裁判費，並補正訴訟代
    理人之委任狀，逾期即駁回其上訴。
中　　華　　民　　國　　110 　年　　11 　 月　　25  　日
                  民事第七庭    審判長法　官  王　銘
　　　　　　　　　　　      　　　　　法　官  唐敏寶
　　　　　　　　　　　      　　　　　法　官  高英賓
正本係照原本作成。
不得抗告。
                                      書記官  吳伊婷 
　　　　　　　　　　　　　　　　　　　
中　　華　　民　　國　　110 　年　　11　　月　　25　　日